臺灣高等法院刑事裁定
110年度聲字第161號
聲  請  人  臺灣高等檢察署檢察官
受  刑  人  許郁涓




上列聲請人因受刑人數罪併罰有二裁判以上，聲請定其應執行之
刑（聲請案號：臺灣高等檢察署110年度執聲字第45號），本院
裁定如下：
    主  文
許郁涓因犯如附表所示之罪，所處如附表所示之刑，應執行有期
徒刑玖年拾月。
    理  由
一、聲請意旨略以：受刑人許郁涓因違反毒品危害防制條例等數
    罪，先後經判決確定如附表，應依刑法地50條第1項第1款、
    第2項、第53條、第51條第5款規定，定其應執行之刑，爰依
    刑事訴訟法第477條第1項聲請裁定等語。
二、按數罪併罰，有二裁判以上者，依刑法第51條規定，定其應
    執行之刑。數罪併罰，宣告多數有期徒刑者，於各刑中之最
    長期以上，各刑合併之刑期以下，定其刑期。但不得逾30年
    ，刑法第53條、第51條第5款定有明文。又裁判確定前犯數
    罪者，併合處罰之。但有下列情形者，不再此限：一、得易
    科罰金之罪與不得易科罰金之罪。二、得易科罰金之罪與不
    得易服社會勞動之罪。三、得易服社會勞動之罪與不得易科
    罰金之罪。四、得易服社會勞動之罪與不得易服社會勞動之
    罪。前項但書情形，受刑人請求檢察官聲請定應執行刑者，
    依第51條規定定之。刑法第50條亦有明文。
三、經查，受刑人所犯如附表所示之罪，先後經臺灣桃園地方法
    院、臺灣臺中地方法院、臺灣雲林地方法院、臺灣新竹地方
    法院及本院判處如附表所示之刑，均經分別確定在案，有各
    該判決及本院被告前案紀錄表各1份在卷可稽。又附表編號1
    至4、6、8至11、13所示之罪刑雖得以易科罰金，而符合修
    正後刑法第50條但書不併合處罰之要件，然受刑人業已請求
    檢察官聲請定應執行刑，此有臺灣桃園地方檢察署依102年1
    月23日修正之刑法第50條調查受刑人是否聲請定應執行刑調
    查表影本附卷可參，故應認檢察官上開聲請為正當。受刑人
    所犯數罪中，附表編號1至4、7至10、12至13均為施用毒品
    罪，屬於個人自戕行為，具病患性犯人之人格特質。又受刑
    人所犯編號14至16之販賣第二級毒品罪，與編號17至18之轉
    讓禁藥罪，犯罪類型相似，於合併處罰時責任非難重複之程
    度較高，另編號5之竊盜罪、編號6之偽造署押罪所侵害法益
    及犯罪手法則與上開數罪不同。審酌其犯行間時間關連性、
    整體犯行的應罰適當性，各罪之不法性及貫徹刑法量刑之理
    念規範，爰依前揭說明定其應執行之刑。
四、依刑事訴訟法第477條第1項，刑法第53條、第50條、第51條
    第5款，裁定如主文。
中　　華　　民　　國　　110 　年　　1 　　月　　20　　日
                  刑事第二十五庭審判長法　官  邱滋杉
                                      法　官  黃翰義
                                      法　官  陳彥年
以上正本證明與原本無異。
如不服本裁定，應於收受送達後五日內向本院提出抗告狀。
                                      書記官  彭秀玉
中　　華　　民　　國　　110 　年　　1 　　月　　21　　日
附表：
編號  1 2 3 罪名  施用第二級毒品 施用第二級毒品 施用第二級毒品 宣告刑  有期徒刑3月 有期徒刑5月 有期徒刑5月 犯罪日期  104年8月27日 105年5月25日 105年6月23日 偵查機關年度案號  桃園地檢104年度毒偵字第4146號 臺中地檢105年度毒偵字第3568號 雲林地檢105年度毒偵字第902號 最後事實審 法院 臺灣桃園地方法院 臺灣臺中地方法院 臺灣雲林地方法院  案號 105年度壢簡字第926號 105年度中簡字第1941號 105年度虎簡字第236號  判決日期 105年8月19日 105年10月5日 105年12月20日 確定判決 法院 臺灣桃園地方法院 臺灣臺中地方法院 臺灣雲林地方法院  案號 105年度壢簡字第926號 105年度中簡字第1941號 105年度虎簡字第236號  確定日期 105年9月20日 105年11月7日 106年1月19日 是否為得易科罰金之案件  是 是 是 備註  桃園地檢105年度執字第11830號 臺中地檢105年度執字第17100號 桃園地檢106年度執助字第751號（已執行完畢）   ⒈桃園地檢106年度執再助字第50號（已執行完畢） ⒉編號1至2所示之罪，經臺灣臺中地方法院105年度聲字第5039號裁定應執行有期徒刑7月確定     編號1至13所示之罪，經臺灣桃園地方法院107年度聲字第4590號裁定應執行有期徒刑4年6月確定   

編號  4 5 6 罪名  施用第二級毒品 竊盜 偽造署押 宣告刑  有期徒刑4月 有期徒刑8月 有期徒刑3月 犯罪日期  105年8月20日 104年11月2日 104年11月2日 偵查機關年度案號  桃園地檢105年度毒偵字第4764號 新竹地檢104年度偵字第11150號、105年度偵字第1085號 新竹地檢104年度偵字第11150號、105年度偵字第1085號 最後事實審 法院 臺灣桃園地方法院 臺灣新竹地方法院 臺灣新竹地方法院  案號 106年度審簡字第72號 105年度訴字第119號 105年度訴字第119號  判決日期 106年2月24日 106年5月12日 106年5月12日 確定判決 法院 臺灣桃園地方法院 臺灣新竹地方法院 臺灣新竹地方法院  案號 106年度審簡字第72號 105年度訴字第119號 105年度訴字第119號  確定日期 106年3月27日 106年6月15日 106年6月15日 是否為得易科罰金之案件  是 否 是 備註  桃園地檢106年度執字第5889號（已執行完畢） 桃園地檢107年度執助字第3274號 桃園地檢107年度執助字第3276號   編號1至13所示之罪，經臺灣桃園地方法院107年度聲字第4590號裁定應執行有期徒刑4年6月確定   

編號  7 8 9 罪名  施用第一級毒品 施用第二級毒品 施用第二級毒品 宣告刑  有期徒刑7月 有期徒刑5月 有期徒刑5月 犯罪日期  104年11月2日下午10時為警採尿前回溯26小時內某時許 104年11月1日 105年5月15日 偵查機關年度案號  新竹地檢105年度毒偵字第1421號、105年度毒偵緝字第103號 新竹地檢105年度毒偵字第1421號、105年度毒偵緝字第103號 新竹地檢105年度毒偵字第1421號、105年度毒偵緝字第103號 最後事實審 法院 臺灣新竹地方法院 臺灣新竹地方法院 臺灣新竹地方法院  案號 106年度訴字第133號 106年度訴字第133號 106年度訴字第133號  判決日期 106年6月30日 106年6月30日 106年6月30日 確定判決 法院 臺灣新竹地方法院 臺灣新竹地方法院 臺灣新竹地方法院  案號 106年度訴字第133號 106年度訴字第133號 106年度訴字第133號  確定日期 106年6月30日 106年6月30日 106年6月30日 是否為得易科罰金之案件  否 是 是 備註  桃園地檢107年度執助字第3275號 ⒈桃園地檢107年度執助字第3277號 ⒉編號8至9所示之罪，經臺灣新竹地方法院106年度訴字第133號判決應執行有期徒刑8月確定    編號1至13所示之罪，經臺灣桃園地方法院107年度聲字第4590號裁定應執行有期徒刑4年6月確定   

編號  10 11 12 罪名  施用第二級毒品 持有第一級毒品 施用第一級毒品 宣告刑  有期徒刑5月 有期徒刑3月 有期徒刑7月 犯罪日期  105年8月8日 105年8月1日下午3時許前某日至105年8月9日下午6時許 104年8月15日下午4時45分為警採尿前回溯26小時內之某時許 偵查機關年度案號  桃園地檢105年度毒偵字第6799號、106年度偵字第2293號 桃園地檢105年度毒偵字第6799號、106年度偵字第2293號 桃園地檢104年度毒偵字第3917號 最後事實審 法院 臺灣桃園地方法院 臺灣桃園地方法院 臺灣桃園地方法院  案號 106年度審簡字第461號 106年度審簡字第461號 107年度訴緝字第4號  判決日期 106年6月30日 106年6月30日 107年6月22日 確定判決 法院 臺灣桃園地方法院 臺灣桃園地方法院 臺灣桃園地方法院  案號 106年度審簡字第461號 106年度審簡字第461號 107年度訴緝字第4號  確定日期 106年7月31日 106年7月31日 107年7月23日 是否為得易科罰金之案件  是 是 否 備註  ⒈桃園地檢107年度執緝字第277號 ⒉編號10至11所示之罪，經臺灣桃園地方法院106年度審簡字第461號判決應執行有期徒刑6月確定  桃園地檢107年度執字第13218號   編號1至13所示之罪，經臺灣桃園地方法院107年度聲字第4590號裁定應執行有期徒刑4年6月確定   

編號  13 14 15 罪名  施用第二級毒品 販賣第二級毒品 販賣第二級毒品 宣告刑  有期徒刑3月 有期徒刑3年9月 有期徒刑3年7月 犯罪日期  104年8月15日 105年7月11日 105年7月10日 偵查機關年度案號  桃園地檢104年度毒偵字第3917號 桃園地檢106年度偵字第4938號 桃園地檢106年度偵字第4938號 最後事實審 法院 臺灣桃園地方法院 臺灣高等法院 臺灣高等法院  案號 107年度訴緝字第4號 108年度上訴字第1448號 108年度上訴字第1448號  判決日期 107年6月22日 108年8月8日 108年8月8日 確定判決 法院 臺灣桃園地方法院 最高法院 最高法院  案號 107年度訴緝字第4號 109年度台上字第3470號 109年度台上字第3470號  確定日期 107年7月23日 109年11月18日 109年11月18日 是否為得易科罰金之案件  是 否 否 備註  桃園地檢107年度執字第13219號 ⒈桃園地檢109年度執字第18818號 ⒉編號14至16所示之罪，經本院108年度上訴字第1448號判決應執行有期徒刑6年10月，並經最高法院判決駁回上訴確定    編號1至13所示之罪，經臺灣桃園地方法院107年度聲字第4590號裁定應執行有期徒刑4年6月確定   

編號  16 17 18 罪名  販賣第二級毒品 轉讓禁藥 轉讓禁藥 宣告刑  有期徒刑3年7月 有期徒刑4月 有期徒刑4月 犯罪日期  105年7月8日 105年5月6日 105年5月9日 偵查機關年度案號  桃園地檢106年度偵字第4938號 桃園地檢106年度偵字第4938號 桃園地檢106年度偵字第4938號 最後事實審 法院 臺灣高等法院 臺灣高等法院 臺灣高等法院  案號 108年度上訴字第1448號 108年度上訴字第1448號 108年度上訴字第1448號  判決日期 108年8月8日 108年8月8日 108年8月8日 確定判決 法院 最高法院 最高法院 最高法院  案號 109年度台上字第3470號 109年度台上字第3470號 109年度台上字第3470號  確定日期 109年11月18日 109年11月18日 109年11月18日 是否為得易科罰金之案件  否 否 否 備註  ⒈桃園地檢109年度執字第18818號 ⒉編號14至16所示之罪，經本院108年度上訴字第1448號判決應執行有期徒刑6年10月，並經最高法院判決駁回上訴確定 ⒈桃園地檢109年度執字第18819號 ⒉編號17至18所示之罪，經本院108年度上訴字第1448號判決應執行有期徒刑6月，並經最高法院判決駁回上訴確定